【裁判字號】    97,訴,4877
【裁判日期】    971231
【裁判案由】    毒品危害防制條例
【裁判全文】
臺灣臺中地方法院刑事判決              97年度訴字第4877號
公  訴  人  臺灣臺中地方法院檢察署檢察官
被      告  乙○○
                    （另案在臺灣臺中監獄執行中）
上列被告因毒品危害防制條例案件，經檢察官提起公訴（97年度
毒偵字第5654號），被告就被訴事實為有罪之陳述，經本院合議
庭裁定由受命法官獨任進行簡式審判程序，並判決如下：
    主    文
乙○○施用第一級毒品，累犯，處有期徒刑壹年；扣案之第一級
毒品海洛因壹包（驗餘淨重零點參壹零壹公克），沒收銷燬之。
又施用第二級毒品，累犯，處有期徒刑陸月。應執行有期徒刑壹
年肆月；扣案之第一級毒品海洛因壹包（驗餘淨重零點參壹零壹
公克），沒收銷燬之。
    犯罪事實
一、乙○○前於民國83年間因違反肅清煙毒條例及麻醉藥品管理
    條例案件，經本院以83年度訴字第2467號判決判處應執行有
    期徒刑3 年5 月確定，入監執行後於84年12月18日假釋出監
    付以保護管束；惟假釋期間，於85年間因違反肅清煙毒條例
    及麻醉藥品管理條例案件，經臺灣高等法院臺中分院以86年
    度上訴字第447 號判決判處應執行有期徒刑4 年3 月確定；
    經撤銷上開假釋再度入監執行上開殘刑1 年9 月20日及接續
    執行上開有期徒刑4 年3 月；又於86年間因竊盜、肅清煙毒
    條例及麻醉藥品管理條例等案件，本院以86年度中簡字第
    1900號及本院86年度訴字第356 號、第444 號判決，各判處
    有期徒刑4 月、4 年4 月、7 月確定，經臺灣高等法院臺中
    分院以87年度聲字第500 號裁定合併定應執行有期徒刑5 年
    （嗣此三判決之犯罪時間符合中華民國九十六年度罪犯減刑
    條例之規定，經該法院以96年度聲減字第106 號裁定減刑後
    定應執行有期徒刑2 年6 月）；於91年9 月10日假釋出監付
    以保護管束；嗣於假釋期間，復因施用毒品案件，撤銷第二
    次假釋，所餘殘刑經接續執行，於96年7 月16日縮短刑期執
    行完畢。又曾因施用毒品案件，經送觀察、勒戒後，認有繼
    續施用毒品之傾向，再令入戒治處所施以強制戒治後，於93
    年8 月11日釋放，並由臺灣南投地方法院檢察署檢察官以93
    年度戒毒偵字第100 、101 號為不起訴處分確定。詎其仍不
    知悔改，又於前開觀察、勒戒執行完畢釋放後5 年內，基於
    施用第一級毒品之犯意，於97年10月20日中午12時許，在臺
    中市○○路附近，以將第一級毒品海洛摻入香菸內吸食之方
    式，施用第一級毒品海洛因1 次。另基於施用第二級毒品之
    犯意，於97年12月17日某時，在臺中市○○路附近，以將第
    二級毒品甲基安非他命置放於玻璃球內以火燒烤，而後再以
    口鼻吸食其氣體之方式，施用第二級毒品甲基安非他命1 次
    。嗣於97年7 月20日下午6 時30分許，在臺中市○○路231
    號前，因另遭通緝而為警查獲，並扣得第一級毒品海洛因1
    包（送驗淨重0.3122公克，驗餘淨重0.3101公克），始查悉
    上情。
二、案經臺中縣警察局霧峰分局報請臺灣臺中地方法院檢察署檢
    察官偵查起訴。
    理    由
一、本件被告蔡淑貞所犯係死刑、無期徒刑、最輕本刑為3 年以
    上有期徒刑以外之罪，其於準備程序就被訴事實為有罪之陳
    述，經本院告知簡式審判程序之旨，並聽取其與檢察官之意
    見後，認無不得或不宜改依簡式審判程序進行之情事，依刑
    事訴訟法第273 條之1 第1 項規定，裁定進行簡式審判程序
    ，合先敘明。
二、上開犯罪事實，業據被告於本院準備程序及審理中坦承不諱
    （見本院卷第18、23頁），且被告於97年10月20日為警查獲
    後經採集其尿液，送請檢驗之結果，確呈嗎啡、甲基安非他
    命陽性反應，此有中山醫學大學附設醫院檢驗科藥物檢測中
    心97年10月30日編號0000000號尿液檢驗報告、臺中縣警察
    局霧峰分局毒品尿液真實姓名對照表各1份附卷可稽（見警
    卷第17頁、偵查卷第17頁）。又扣案之白色粉末1包，經送
    行政院衛生署草屯療養院檢驗結果，確檢出第一級毒品海洛
    因成分（送驗淨重0.3122公克，驗餘淨重0.3101公克），有
    該院97年10月27日草療鑑字第097100211號鑑定書1紙在卷足
    憑（見偵查卷第14頁）。是被告之任意性自白核與事實相符
    ，洵堪採為論罪科刑之依據。又被告曾於93年間因施用毒品
    案件，經法院裁定送觀察、勒戒後，認無繼續施用毒品之傾
    向，於93年8月11日執行完畢釋放出所，並由臺灣南投地方
    法院檢察署檢察官以93年度戒毒偵字第100、101號為不起訴
    處分確定乙節，有臺灣高等法院被告前案紀錄表及刑案資料
    查註紀錄表各1份在卷可憑。是被告於前案觀察、勒戒執行
    完畢釋放後5年內，再犯本案施用第一級毒品海洛因、第二
    級毒品甲基安非他命之犯行，事證明確，應堪認定。
二、按海洛因係毒品危害防制條例第2 條第2 項第1 款所稱之第
    一級毒品，甲基安非他命係同條項第2 款所稱之第二級毒品
    ，均不得非法持有、施用。核被告所為，分別係犯毒品危害
    防制條例第10條第1 項之施用第一級毒品罪，及同條例第10
    條第2 項之施用第二級毒品罪。被告施用毒品前之持有第一
    、二級毒品行為，本應以持有論，惟持有後進而施用，其持
    有之低度行為應被施用之高度行為所吸收，故不再另論其持
    有第一、二級毒品罪。被告施用第一級毒品海洛因及施用第
    二級毒品甲基安非他命之行為，均係為滿足各次之毒癮，是
    其犯意各別，且每次施用行為均為各自獨立之行為，具獨立
    性，並無密切不可分之關係，獨立構成一施用第一級、第二
    級毒品罪（最高法院96年度第9 次刑事庭會議決議意旨可資
    參照），應予分論併罰。又被告於83年間因違反肅清煙毒條
    例及麻醉藥品管理條例案件，經本院判處應執行有期徒刑3
    年5 月確定，又於85年間因違反肅清煙毒條例及麻醉藥品管
    理條例案件，經臺灣高等法院臺中分院判處應執行有期徒刑
    4 年3 月確定，並接續執行；又於86年間因竊盜、肅清煙毒
    條例及麻醉藥品管理條例等案件，法院各判處有期徒刑4 月
    、4 年4 月、7 月確定，並經臺灣高等法院臺中分院裁定合
    併定應執行有期徒刑5 年（嗣此三判決之犯罪時間符合中華
    民國九十六年度罪犯減刑條例之規定，經該法院以96年度聲
    減字第106 號裁定減刑後定應執行有期徒刑2 年6 月），於
    96年7 月16日縮短刑期執行完畢等情，業於犯罪事實欄詳述
    ，並有被告前案紀錄表可憑，其於刑之執行完畢後5 年內故
    意再犯本件有期徒刑以上之2 罪，均為累犯，應各依刑法第
    47條第1 項規定，加重其刑。爰審酌被告於經觀察、勒戒及
    強制戒治、徒刑執行後，復於97年間因施用第一級毒品及施
    用第一、二級毒品，經法院判處有期徒刑8 月及1 年、6 月
    確定（尚未執行），仍未能戒絕其毒癮而再次施用毒品，足
    證前開保安處分措施已難矯治其惡性，惟念其於犯罪後坦承
    犯行及所犯為自戕行為，暨考量其施用毒品之方式等一切情
    狀，分別量處如主文所示之刑，並定其應執行之刑，以示懲
    儆。至扣案含有第一級毒品海洛因成分之白色粉末1 包（驗
    餘淨重0.3101公克），係查獲之毒品，依毒品危害防制條例
    第18條第1 項前段之規定，沒收銷燬之。
據上論斷，應依刑事訴訟法第273 條之1 第1 項、第299 條第1
項前段，毒品危害防制條例第10條第1 項、第2 項、第18條第1
項，刑法第11條、第51條第5 款，判決如主文。
本案經檢察官甲○○到庭執行職務。
中    華    民    國    97    年    12    月    31    日
                  刑事第十七庭  法  官  廖純卿
以上正本證明與原本無異。
如不服本判決應於收受本判決後10日內向本院提出上訴書狀，並
應敘述具體理由，如未敘述上訴理由者，應於上訴期間屆滿後20
日內補提理由書狀於本院（均須按他造當事人之人數附繕本）「
切勿逕送上級法院」。
                                書記官  童秉三
中    華    民    國    97    年    12    月    31    日
附錄本案論罪科刑法條全文：
毒品危害防制條例第10條
施用第一級毒品者，處 6 月以上 5 年以下有期徒刑。
施用第二級毒品者，處 3 年以下有期徒刑。


司法院資訊處製作；財團法人民間司法改革基金會備份。
